臺灣高雄地方法院刑事判決　　　　　　 96年度簡上字第228號
上　訴　人
即　被　告　乙○○
上列上訴人即被告因傷害案件，不服本院高雄簡易庭中華民國95
年12月27日所為96年度簡字第6330號第一審簡易判決（聲請簡易
判決處刑案號：95年度偵字第22595 號），提起上訴，本院管轄
之第二審合議庭判決如下：
    主  文
上訴駁回。
    事  實
一、乙○○係址設高雄市○○區○○街248 號「恩德宮」之負責
    人，其於民國94年8 月23日14時許，在恩德宮接受某電視台
    之節目錄影，為丙○○施行驅鬼儀式時，未經丙○○之同意
    ，竟基於傷害之犯意，拉住丙○○之右手，插入高溫之香爐
    內，丙○○因無法忍受燒燙之灼熱而大聲呼叫停手，詎乙○
    ○見狀並未停手，致丙○○受有右手食指及無名指體表面積
    0.5%之二度燒傷之傷害，至今仍有右手第2 、3 指近端指關
    節攣縮之後遺症。
二、案經丙○○訴由臺灣高雄地方法院檢察署檢察官偵查後聲請
    簡易判決處刑。
    理  由
一、上開犯罪事實，業據被告乙○○於本院審理中坦承不諱，核
    與證人即告訴人丙○○於偵訊中指訴之情節相符，且有國立
    成功大學醫學院診斷證明書、病患診療資料摘要表、錄影光
    碟翻拍照片共42張附卷可證，從而被告之自白乃與事實相符
    ，被告犯行事證明確，堪予認定，應依法論科。
二、論罪科刑：
    被告行為後，刑法及刑法施行法業於94年2 月2 日經總統以
    華總一義字第09400014901 號令修正公布，並於95年7 月1
    日施行（下稱新刑法，修正前刑法下稱舊刑法），參酌最高
    法院95年5 月23日刑事庭第8 次會議決議，新刑法第2 條第
    1 項之規定，係規範行為後法律變更所生新舊法律比較適用
    之準據法，於新刑法施行後，應適用新刑法第2 條第1 項之
    規定，為「從舊從輕」之比較。另於比較時應就罪刑有關之
    共犯、未遂犯、想像競合犯、牽連犯、連續犯、結合犯，以
    及累犯加重、自首減輕暨其他法定加減原因（如身分加減）
    與加減比例等一切情形，本於統一性及整體性原則，綜其全
    部罪刑之結果而為比較。本院審酌：
  (一)刑法第277 條第1 項傷害罪修正前後法定刑並未變更，該條
    文自無比較新舊法之問題，惟關於罰金刑部分，刑法第33條
    第5 款之規定已有所修正，依舊刑法第33條第5 款、罰金罰
    鍰提高標準條例第1 條前段，罰金數額得提高至10倍，且罰
    金數額下限為1 元以上，依新刑法第33條第5 款、刑法施行
    法第1 條之1 （於95年6 月14日增訂公布，自同年7 月1 日
    開始施行）規定，罰金數額下限提高為新臺幣1 千元以上，
    並以百元計算之。是以應以修正後之法律效果對被告而言較
    為不利，從而本件應依刑法第2 條第1 項前段，適用行為時
    即舊刑法第33條第5 款規定（臺灣高等法院暨所屬法院95年
    12月13日法律座談會第2 號提案參照）。
  (二)被告行為後，業已增訂刑法施行法第 1 條之 1，並規定：
    「中華民國94年1 月7 日刑法修正施行後，刑法分則編所定
    罰金之貨幣單位為新臺幣。94年1 月7 日刑法修正時，刑法
    分則編未修正之條文定有罰金者，自94年1 月7 日刑法修正
    施行後，就其所定數額提高為30倍。但72年6 月26日至94年
    1 月7 日新增或修正之條文，就其所定數額提高為3 倍」。
    是就現行刑法中，有關於罰金刑處罰之規定已有修正，惟經
    比較增訂之刑法施行法第1 條之1 與被告行為時之罰金罰鍰
    提高標準條例第1 條前段、現行法規所定貨幣單位折算新台
    幣條例第2 條結果，二者規定適用之結果並無不同，是不生
    新舊法比較之問題，而應即適用刑法施行法第1 條之1 規定
    （臺灣高等法院暨所屬法院95年12月13日法律座談會第16至
    19號提案參照）。
  (三)核被告所為，係犯刑法第277 條第 1 項普通傷害罪。
三、原審因而依刑法第277 條第1 項論斷被告罪刑，並審酌被告
    傷害他人身體，漠視他人身體法益，所致傷勢為二度灼傷，
    面積達體表面積0.5%，甚為疼痛，至今仍有右手第2 、3 指
    近端指關節攣縮之後遺症，對告訴人造成極大身心折磨，又
    未與告訴人和解，及告訴人受傷後未立即就醫，就傷勢之擴
    大亦有過失等一切情狀，因而適用刑事訴訟法第449 條第1
    項、第454 條第2 項，刑法第2 條第1 項前段、第277 條第
    1 項，修正前刑法第41條第1 項前段，刑法施行法第1 條之
    1 （原審誤載為罰金罰鍰提高標準條例第1 條前段），修正
    前罰金罰鍰提高標準條例第2 條等規定，逕以簡易判決判處
    被告有期徒刑5 月，如易科罰金以銀元300 元即新台幣900
    元折算1 日，本院認其認事用法，均無違誤，量刑亦屬允當
    ，被告為與告訴人洽談和解，求予輕判，提起上訴，惟並未
    指出原審認定事實、適用法律有何不當之處，復於本院言詞
    辯論終結前亦未與告訴人達成和解，是其上訴為無理由，應
    予駁回。另被告雖未曾受有期徒刑以上刑之宣告，有臺灣高
    等法院被告前案紀錄表1 份在卷可按，惟其尚未與告訴人達
    成和解，賠償告訴人之損失，是尚無足邀緩刑之寬典，附此
    敘明。
據上論斷，應依刑事訴訟法第455 條之1 第1 項、第3 項、第36
8 條，判決如主文。
本案經檢察官甲○○到庭執行職務。
中　　華　　民　　國　　96　　年　　6 　　月　　20　　日
                  刑事第十庭  審判長法  官  陳玉聰
                                    法  官  莊珮吟
                                    法  官  鄭凱文
以上正本證明與原本無異。
不得上訴。
中　　華　　民　　國　　96　　年　　6 　　月　　20　　日
                                    書記官  林慧芬
中華民國刑法第277條
（普通傷害罪）
傷害人之身體或健康者，處3 年以下有期徒刑、拘役或1 千元以
下罰金。
犯前項之罪因而致人於死者，處無期徒刑或7 年以上有期徒刑；
致重傷者，處3 年以上10年以下有期徒刑。
